【裁判字號】    97,交聲,1573
【裁判日期】    971111
【裁判案由】    違反道路交通管理處罰條例聲明異議
【裁判全文】
臺灣士林地方法院交通事件裁定        97年度交聲字第1573號
原處分機關  臺北市交通事件裁決所
異  議  人
即受處分人  甲○○
上列異議人即受處分人因違反道路交通管理處罰條例案件，對於
臺北市交通事件裁決所於民國97年10月17日所為北市裁罰字第裁
22-RA0000000號處分（原處分案號：基隆市警察局基警交字第RA
0000000 號），聲明異議，本院裁定如下：
    主  文
異議駁回。
    理  由
一、按汽車駕駛人，行經有燈光號誌管制之交岔路口闖紅燈者，
    處新臺幣1,800 元以上5,400 元以下罰鍰，道路交通管理處
    罰條例第53條第1 項定有明文；又汽車駕駛人，有同條例第
    53條第1 項之情形者，除依原條款處罰鍰外，並記違規點數
    3 點，道路交通管理處罰條例第63條第1 項第3 款亦有明文
    。
二、原處分意旨略以：異議人即受處分人（下稱異議人）甲○○
    於民國97年5 月11日凌晨3 時49分，駕駛車號3C-4129 號自
    用小客車行經基隆市○○路、月眉路口，於有燈光號誌管制
    之交岔路口闖紅燈，經基隆市警察局交通警察大隊員警掣單
    逕行舉發車輛所有人何玉玲在案，經查明駕駛人為甲○○後
    ，將車輛所有人何玉玲之處罰，歸責於使用人即異議人甲○
    ○，復依道路交通管理處罰條例第53條第1 項之規定，處異
    議人罰鍰2,700 元整，並依同條例第63條第1 項第3 款（裁
    決書漏載「第1 項第3 款」，應予補充）記違規點數3 點等
    語。
三、異議意旨略以：異議人雖駕駛車號3C-4129 號之自用小客車
    ，於上開時間、地點行經該交岔路口，惟行經該交岔路口時
    ，由於該路段的設計，對於不熟路況的駕駛來說，很難辨別
    自己行駛的路段是否為綠燈，因煞車不及才會導致誤闖紅燈
    ，並非故意為之，且發現後立即煞車，等綠燈亮時才繼續行
    駛。再者，由於本身從事服務業，經濟能力不佳，請考量該
    筆罰鍰對其經濟所造成的負擔，爰依法聲明異議云云。
四、經查：
  (一)異議人駕駛車號3C-4129 號自用小客車，於上開時間行經有
    燈光號誌管制之基隆市○○路、月眉路口時，經基隆市警察
    局依據採證照片掣單逕行舉發車輛所有人何玉玲，嗣經查明
    駕駛人為異議人後，原處分機關以對於車輛所有人何玉玲之
    處罰，可歸責於使用人甲○○，認異議人違反道路交通管理
    處罰條例第53條第1 項規定，於97年10月17日以北市裁罰字
    第裁22-RA0000000號裁決書裁處異議人罰鍰2,700 元，並依
    同條例第63條第1 項第3 款規定記違規點數3 點之事實，為
    異議人所不爭執，並有基隆市警察局舉發違反道路交通管理
    事件通知單、臺北市交通事件裁決所違反道路交通管理事件
    裁決書各1 紙及採證照片2 幀附卷足稽，至堪認定。
  (二)異議人駕駛之車輛行經上開路口時，確有「行經有燈光號誌
    管制之交岔路口闖紅燈」之違規事實，有卷附該路口設置之
    「微電腦闖紅燈自動照相設備」攝得違規相片2 幀可佐。經
    查，該設備作用原理係以感應線圈埋設於停止線前方，必設
    定於圓形紅燈亮起兩秒後，始自動偵測感應並拍攝存證。細
    繹卷附採證相片，明顯可見異議人駕駛之上開自用小客車於
    圓形紅燈亮起32.8秒時，未停止於停止線後方，車身且超越
    停止線，觸動感應設備而遭拍照存證，當時異議人行車速度
    且達每小時16公里；又圓形紅燈亮起34.8秒時，車輛已行駛
    進入路口範圍內，而逾停止線，業據基隆市警察局97年7 月
    18日基警交字第0970019882號函就卷附採證照片闡釋明確。
    異議人雖辯稱於誤闖紅燈後，隨即停止，俟該通行路口綠燈
    後才繼續行駛云云，由此可見異議人對於闖紅燈之事實亦不
    否認，惟上述異議人立即停止之行為，對於裁決所認定之違
    規事實，並不生影響。
  (三)異議人辯稱並無違規之故意云云，惟按行政罰法第7 條第1
    項規定：違反行政法上義務之行為非出於故意或過失者，不
    予處罰。異議人雖辯稱非出於故意，然前方號誌既然顯示紅
    燈，異議人應依號誌指示行駛；況細繹採證照片，照片左下
    方所示亦有其他行經該路口之車輛，於異議人闖越紅燈之時
    ，卻均停止在停止線後方，遵循號誌行駛，當亦不致有燈號
    難以辨識之情，是異議人以不熟路段設計，導致該路口燈號
    難以辨識，無意闖紅燈駛越停止線云云，不足採信。至異議
    人之職業、經濟狀況等並非在審酌之列，亦無從據為免罰之
    理由，故異議人請求免予裁罰，依法尚屬無據，礙難准許。
五、綜上所述，本件事證明確，異議人違規事實堪以認定。原處
    分機關依道路交通管理處罰條例第53條第1 項及違反道路交
    通管理事件統一裁罰基準表，裁處異議人罰鍰2,700 元，並
    依同條例第63條第1 項第3 款記違規點數3 點，核無違誤。
    本件異議為無理由，應予駁回。
據上論斷，應依道路交通案件處理辦法第19條，裁定如主文。
中    華    民    國    97    年    11    月    11    日
                  交通法庭  法 官  許辰舟
以上正本證明與原本無異。
如不服本裁定應於裁定送達後 5日內向本院提出抗告狀。
                           書記官  李典育
中    華    民    國   97    年    11    月    11    日


司法院資訊處製作；財團法人民間司法改革基金會備份。
